【裁判字號】    89,交訴,167
【裁判日期】    900510
【裁判案由】    公共危險等
【裁判全文】
臺灣板橋地方法院刑事判決                        八十九年度交訴字第一六七號
    公  訴  人  臺灣板橋地方法院檢察署檢察官
    被      告  乙○○
右列被告因公共危險等案件，經檢察官提起公訴（八十九年度偵字第一五九八五號）
，本院判決如左：
    主    文
乙○○服用酒類，不能安全駕駛動力交通工具而駕駛，處有期徒刑參月；又駕駛動力
交通工具肇事，致人死傷而逃逸，處有期徒刑柒月；應執行有期徒刑捌月，緩刑貳年
；被訴過失傷害部分公訴不受理。
    事    實
一、乙○○明知於服用酒類物品後，不能為安全駕駛時，不得駕駛動力交通工具，竟
    於民國八十九年八月二十三日晚間飲酒後，不能為安全駕駛之際，仍於翌日凌晨
    一時十分許，駕駛車號ＧＨ－一八五三號自小客車，行經台北縣土城市○○路○
    段與日新街口，因酒後意識不清，先後撞擊行人莊文濱及甲○○，致莊文濱頭部
    外傷、臉部及雙上肢多處擦傷；甲○○則受有頭部外傷併腦震盪及頭皮裂傷、右
    手腕骨折、臉部及四肢多處擦傷、左膝挫傷等傷害（被害人莊文濱傷害部分業經
    撤回告訴，由檢察官另為不起訴處分）。乙○○於肇事致莊文濱及甲○○受傷後
    ，竟逕行逃逸，適張文忠駕駛車號GE－五四三八號自小客車停於中華路一段與日
    新街口之十字路口，目擊車禍經過，張文忠記下逃逸之乙○○駕駛之ＧＨ－一八
    五三號自小客車車號，並開車追趕，追至中華路全國加油站時，發現乙○○將車
    號ＧＨ－一八五三號自小客車停放於土城市○○路○段、員福街口路邊停車格內
    ，此時適有警方巡邏車經過，張文忠立即報警，由警在土城市○○路○段、員福
    街口查獲乙○○。
二、案經被害人莊文濱、甲○○訴由台北縣警察局土城分局報告台灣板橋地方法院檢
    察署檢察官偵查起訴。
    理  由
壹、有罪部分
一、右揭事實，業據被告迭於偵審時供承不諱，核與告訴人莊文濱、甲○○及目擊證
    人張文忠、李嘉溢於警訊證述情節相符；並有台北縣警察局舉發違反道路交通管
    理事件通知單、道路交通事故調查報告表、車輛毀損照片及驗傷單等件在卷可資
    佐證；又被告經查獲警員施以酒精測試，測試值達每公升零點四七毫克，有酒精
    測試單一紙在卷可稽；且警察對被告實施生理平衡檢測，發現被告作直線測試、
    平衡動作時，腳步不穩，訊問過程有含糊不清、反應遲緩及呆滯木僵現象，顯然
    無法安全駕駛，亦有測試觀察紀錄表在卷可依；復有肇事致人於傷之事實，足認
    被告已不能安全駕駛交通工具無訛。本件事證明確，被告上開犯行均洵堪認定。
二、核被告服用酒類，不能安全駕駛動力交通工具之行為，係犯刑法第一百八十五條
    之三之公共危險罪；其駕駛動力交通工具肇事，致人於傷而逃逸之行為，則係另
    犯刑法第一百八十五條之四之公共危險罪。所犯上開二罪，犯意各別，罪名互異
    ，應予分論併罰。爰審酌被告之素行、犯罪之動機、目的、手段、所生危害，及
    於偵查時與告訴人莊文濱，於本院審理時與告訴人甲○○成立和解，分別賠償告
    訴人莊文濱、甲○○各新台幣（下同）三萬六千元、五十三萬元，有調解書二紙
    附卷可稽，已取得告訴人原諒，犯後態度良好等一切情狀，就其所犯各罪分別量
    處如主文所示之刑，並定其應執行刑，以示懲儆。查被告未曾受有期徒刑以上刑
    之宣告，有臺灣高等法院檢察署刑案紀錄簡覆表在卷可稽，經此教訓應知警惕，
    當無再犯之虞，本院因認對被告所處之刑，以暫不執行為適當，爰併予宣告緩刑
    二年，以啟自新。
貳、公訴不受理部分
一、公訴意旨另略稱：被告乙○○於八十九年八月二十三日晚間飲酒後，不能為安全
    駕駛之際，仍於翌日凌晨一時十分許，駕駛車號ＧＨ－一八五三號自小客車，行
    經台北縣土城市○○路○段與日新街口，因酒後意識不清，先後撞擊行人莊文濱
    及甲○○，致莊文濱頭部外傷、臉部及雙上肢多處擦傷；甲○○則受有頭部外傷
    併腦震盪及頭皮裂傷、右手腕骨折、臉部及四肢多處擦傷、左膝挫傷等傷害（被
    害人莊文濱傷害部分業經撤回告訴，由檢察官另為不起訴處分）。因認被告乙○
    ○涉有刑法第二百八十四條第一項前段之過失傷害罪嫌云云。
二、按告訴乃論之罪，告訴人於第一審辯論終結前得撤回其告訴，又告訴經撤回者，
    應諭知不受理之判決，刑事訴訟法第二百三十八條第一項、第三百零三條第三款
    定有明文。本件告訴人甲○○告訴被告乙○○過失傷害案件，起訴書認被告係觸
    犯刑法第二百八十四條第一項前段之罪，依同法第二百八十七條前段之規定，須
    告訴乃論。茲據告訴人甲○○於本院審理時具狀撤回告訴，揆諸首開說明，被告
    被訴過失傷害部分，依法應諭知不受理之判決。
據上論斷，應依刑事訴訟法第二百九十九條第一項前段、第三百零三條第三款，刑法
第一百八十五條之三、第一百八十五條之四、第五十一條第五款、第七十四條第一款
，判決如主文。
本案經檢察官葉奇鑫到庭執行職務。
中    華    民    國        九十    年      五      月      十      日
                                      臺灣板橋地方法院交通法庭
                                          法  官  呂  安  樂
右正本證明與原本無異。
如不服本判決，應於判決送達後十日內向本院提出上訴狀。︵須附繕本︶
                                          書記官  廖  婷  璇
中    華    民    國        九十    年      五      月      十        日
附錄本案所犯法條全文
刑法第一百八十五條之三
服用毒品、麻醉藥品、酒類或其他相累之物，不能安全駕駛動力交通工具而駕駛者，
處一年以下有期徒刑、拘役或三萬元以下罰金。
刑法第一百八十五條之四
駕駛動力交通工具肇事，致人死傷而逃逸者，處六月以上五年以下有期徒刑。


司法院資訊處製作；財團法人民間司法改革基金會備份。
